【裁判字號】    92,訴,2555
【裁判日期】    921212
【裁判案由】    毒品危害防制條例
【裁判全文】
臺灣臺中地方法院刑事判決                        九十二年度訴字第二五五五號
    公  訴  人  臺灣臺中地方法院檢察署檢察官
    被      告  甲○○
右列被告因毒品危害防制條例案件，經檢察官提起公訴（九十二年度毒偵字第一七五
一號），本院合議庭裁定由受命法官獨任進行簡式審判程序，本院判決如左：
    主  文
甲○○連續施用第一級毒品，處有期徒刑拾月，扣案海洛因貳包（淨重零點伍柒公克
、包裝重零點伍柒公克）、殘渣袋伍只，沒收銷燬之，分裝袋壹包、電子秤壹台、藥
鏟壹支，均沒收；又施用第二級毒品，處有期徒刑陸月，扣案甲基安非他命貳包（淨
重零點柒陸公克、包裝重零點柒肆公克），沒收銷燬之；應執行有期徒刑壹年貳月，
扣案海洛因貳包（淨重零點伍柒公克、包裝重零點伍柒公克）、殘渣袋伍只、甲基安
非他命貳包（淨重零點柒陸公克、包裝重零點柒肆公克），均收銷燬之，分裝袋壹包
、電子秤壹台、藥鏟壹支，均沒收。
    事  實
一、甲○○前因施用毒品案件，經檢察官依本院九十一年度毒聲字第二六一四號裁定
    送觀察、勒戒後，認無繼續施用毒品傾向，而經檢察官於民國九十一年十月八日
    以九十一年度毒偵字第二八六三號、第二八七四號、第三一０六號為不起訴處分
    確定；詎其於經檢察官為不起訴處分後，復基於概括施用第一級毒品海洛因之犯
    意，自九十二年一月間某日起，至同年六月三日止，連續在其臺中市○○路一五
    八號四樓四０七室租住處，以將海洛因摻入香煙方式，施用第一級毒品海洛因多
    次，期間約每日施用二至三次；又於九十二年六月四日下午四時許經警採尿時往
    前推算之四日內（施用時間已經不復記憶），在同租住處以自製吸食器燒烤方式
    ，施用第二級毒品甲基安非他命一次。嗣於九十二年六月四日下午一時三十五分
    ，經警在其臺中市○○路一五八號四樓四０七室租住處當場查獲，並扣得其所有
    海洛因二包（送鑑定後經法務部調查局標示為Ｈ (＋)者，淨重０點五七公克、
    包裝重０點五七公克）、留有海洛因殘渣之分裝袋五只及供施用第一級毒品海洛
    因所用之分裝袋一包、電子秤一台、藥鏟一支、第二級毒品甲基安非他命二包（
    淨重０點七六公克、包裝重０點七四公克）等物；經檢察官向本院聲請觀察、勒
    戒，而依本院九十二年六月四日九十二年度毒聲字第一四八一號裁定將甲○○送
    勒戒處所觀察、勒戒後，認有繼續施用毒品之傾向。
二、案經臺中縣警察局霧峰分局報請臺灣臺中地方法院檢察署檢察官偵查起訴。
    理  由
壹、程序方面：
一、按除被告所犯為死刑、無期徒刑、最輕本刑為三年以上有期徒刑之罪或高等法院
    管轄第一審案件者外，於法院行準備程序進行中，被告先就被訴事實為有罪之陳
    述時，審判長得告知被告簡式審判程序之旨，並聽取當事人、代理人、辯護人及
    輔佐人之意見後，裁定進行簡式審判程序；且受命法官行準備程序，與法院或審
    判長有同一之權限；又簡式審判程序之證據調查，不受刑事訴訟法第一百五十九
    條第一項、第一百六十一條之二、第一百六十一條之三、第一百六十三條之一及
    第一百六十四條至第一百七十條規定之限制，刑事訴訟法第二百七十三條之一第
    一項、第二百七十九條第二項前段、第二百七十三條之二分別定有明文。
二、查本件被告甲○○所犯為死刑、無期徒刑、最輕本刑為三年以上有期徒刑以外之
    罪，且非高等法院管轄第一審之案件，經本院合議庭裁定由受命法官行準備程序
    時，被告就被訴事實為有罪之陳述後，復經本院合議庭裁定由受命法官獨任行簡
    式審判程序，是其證據之調查，自不受刑事訴訟法第一百五十九條第一項、第一
    百六十一條之二、第一百六十一條之三、第一百六十三條之一及第一百六十四條
    至第一百七十條規定之限制，合先敘明。
貳、實體方面：
一、右揭事實，業據被告甲○○於本院審理時坦白不諱，並有扣案海洛因二包（即經
    法務部調查局標示為Ｈ (＋) 者，合計淨重０點五七公克、包裝重０點五七公克
    ）、甲基安非他命二包（淨重０點七六公克、包裝重０點七四公克）、留有海洛
    因殘渣之分裝袋五只及供施用第一級毒品海洛因所用之分裝袋一包、電子秤一台
    、藥鏟一支等物可證；而扣案毒品經分別送鑑定，確分別含有第一級毒品海洛因
    及第二級毒品甲基安非他命之成分，有法務部調查局九十二年七月十日調科壹字
    第一二００一三０一三號鑑定通知書及九十二年十月二十日調科壹字第０九二六
    二六一四二六０號檢驗通知書各一件在卷可稽，應認被告之自白與事實相符，而
    得為證據。且被告於九十二年六月四日為警查獲時所採之尿液，經送檢驗，亦確
    呈嗎啡及甲基安非他命陽性反應，有中山醫學大學附設醫院藥物濫用檢測中心檢
    驗報告一件附卷可稽；此外，復有臺中縣警察局霧峰分局扣押物品目錄表一紙附
    卷可查。另被告於本院審理時雖供述已經忘記施用第二級毒品甲基安非他命行為
    之時間等語。然按甲基安非他命經口服投與後約百分之七十於二十四小時內自尿
    液中排出，約百分之九十於九十六小時內自尿液中排出，由於目前國內尿液中甲
    基安非他命之檢驗僅為鑑定其是否呈陽性反應，尚未定其含量，且甲基安非他命
    成分之檢出與其投與方式、投與量、個人體質、採尿時間與檢測儀器之精密度等
    諸多因素有關，因此僅憑尿液中呈安非他命陽性反應，並無法確實推算吸食時間
    距採集時間之長短，惟依據上述資料推斷，最長可能不會超過四日，有行政院衛
    生署藥物食品檢驗局八十一年二月八日藥檢壹字第一一五六號函附卷可查；查
    被告於九十二年六月四日下午四時許，經警採尿檢驗，結果確呈甲基安非他命陽
    性反應，有中山醫學大學附設醫院藥物濫用檢測中心檢驗報告一件在卷可憑；是
    被告對於施用第二級毒品甲基安非他命之時間，雖表示已經忘記了等語，然該次
    尿液之檢驗方法，係以最精密之氣相層析質譜儀為之，是依前揭函釋之意見，應
    可推論，至少被告有在採尿之九十二年六月四日下午四時許起往前推算之四日內
    ，有施用第二級毒品安非他命一次之行為，其施用第二級毒品甲基安非他命之時
    間，即應在此之期間內，應可認定，至於被告於同日下午一時三十五分即經警逮
    捕，自由已經受拘束，自該時起至採尿時之下午四時許，自不可能有施用第二級
    毒品甲基安非他命之行為，應予扣除，乃不待言。又被告前因施用毒品罪，經檢
    察官依本院九十一年度毒聲字第二六一四號裁定送觀察、勒戒後，認無繼續施用
    毒品傾向，而由臺灣臺中地方法院檢察署檢察官於九十一年十月八日以九十一年
    度毒偵字第二八六三號、第二八七四號、第三一０六號為不起訴處分確定，有該
    不起訴處分書、臺灣臺中地方法院檢察署刑案資料查註紀錄表及臺灣高等法院被
    告全國前案紀錄表各一件在卷可稽；被告於經檢察官不起訴處分後五年內再犯本
    件毒品危害防制條例第十條之罪，經檢察官向本院聲請送觀察、勒戒後，認有繼
    續施用毒品傾向，有本院九十二年毒聲字第一四八一號裁定及臺灣臺中看守所附
    設勒戒處所九十二年六月二十三日中所正衛字第０九二０００二一八八號函送之
    證明書在卷可參；本件事證明確，被告犯行洵堪認定，應依法論科。
二、核被告所為，係犯毒品危害防制條例第十條第一項施用第一級毒品罪及同條例第
    十條第二項施用第二級毒品罪；其施用第一級毒品海洛因及第二級毒品甲基安非
    他命前持有各該毒品之低度行為，為其後施用之高度行為所吸收，均不另論罪。
    被告所為先後多次施用第一級毒品海洛因之犯行，時間緊接，所犯係構成要件相
    同之罪名，顯係基於概括犯意反覆為之，為連續犯，應依刑法第五十六條規定論
    以一罪，並加重其刑。爰審酌被告犯罪之動機、目的、手段、本件犯罪之情節及
    其施用毒品之種類、期間長短，及施用毒品犯罪原具自戕性格，並坦承犯罪之犯
    後態度尚稱良好等一切情狀，分別量處如主文所示之刑，並定其應執行之刑，以
    示懲儆。末查，扣案含海洛因二包（經法務部調查局標示為Ｈ (＋) 者，淨重０
    點五七公克、包裝重０點五七公克）、海洛因殘渣之分裝袋五只及甲基安非他命
    二包（淨重０點七六公克、包裝重０點七四公克），分為毒品危害防制條例第二
    條第二項第一款、第二款所指之毒品，爰依同條例第十八條第一項前段規定，諭
    知沒收銷燬之；及扣案分裝袋一包、電子秤一台、藥鏟一支等物，為被告所有並
    供犯本案施用第一級毒品罪所用之物，應依刑法第三十八條第一項第二款宣告沒
    收。另其餘移送機關扣案所指疑似第一級毒品海洛因七包（經法務部調查局標示
    為Ｈ (－) 者，淨重九點三四公克、包裝重二點五一公克），業經鑑定結果不含
    法定毒品成分，有前揭法務部調查局鑑定通知書在卷可查；及香煙二支，並未摻
    入第一級毒品海洛因，而係被告經警查獲時，應查獲員警之要求示範施用第一級
    毒品海洛因之方式，且非為供施用第一級毒品海洛因之用者，已經被告於本院審
    理時供述明確，爰均不沒收之諭知，附此敘明。
據上論斷，應依刑事訴訟法第二百七十三條之一第一項、第二百九十九條第一項前段
，毒品危害防制條例第十條第一項、第二項、第十八條第一項前段、第二十條第三項
前段，刑法第十一條前段、第五十六條、第五十一條第五款、第三十八條第一項第二
款，判決如主文。
中      華      民      國      九十二      年    十二  月      十二    日
                                臺灣臺中地方法院刑事第一庭
                                        法  官  林  源  森
右正本證明與原本無異。
如不服本判決，應於收受本判決後十日內向本院提出上訴書狀，其未敘述上訴理由者
，並得於提起上訴後十日內向本院補提理由書狀（均須按他造當事人之人數附繕本）
「切勿逕送上級法院」。
                                        書記官
中      華      民      國      九十二      年    十二  月      十五    日
附錄本案論罪科刑法條全文：
毒品危害防制條例第十條
施用第一級毒品者，處六月以上五年以下有期徒刑。
施用第二級毒品者，處三年以下有期徒刑。


司法院資訊處製作；財團法人民間司法改革基金會備份。
